

Luis Orlando Rincón Castañeda

17/10/1969 - Carmen de Carupa

PERFIL

Soy residente de Carmen de Carupa ubicado en Cundinamarca en donde aprendí a una corta edad de trabajos del campo y a ganarme la vida honradamente con esfuerzo y sacrificio y agradeciendo día a día por tener la fuerza para demostrar mi valor como ser humano y mi capacidad como trabajador. He ejercido en oficios de administración de un parqueadero, oficios varios relacionados a el cuidado y la administración de fincas, celaduría, construcción, Madera, Minería, etc. Poseo una amplia experiencia en diversas actividades y siempre he demostrado gran capacidad para aprender, escuchar y en especial hacer un excelente trabajo.

Cabe resaltar que en los diferentes lugares en donde he prestado mi servicio como trabajador siempre he dejado una buena imagen y en especial he logrado generar lazos de confianza en donde mis empleadores y yo como colaborador nunca tuvimos ningún problema al ejercer mis actividades y puedo dar fe de la calidad de mi trabajo.

Contacto



Villa de San Diego de Ubaté



+57 312 331 0146



CC. 2984359



luisc3768@gmail.com

REFERENCIAS PERSONALES

Javier Contreras
Antíguo empleador
311 524 6606

Sandra Suarez
Antigua empleadora
310 686 3747

INFORMACIÓN FAMILIAR

Blanca Presenta Gordo • Esposa 311 272 7406

Luis Carlos Rincón Hijo 301 535 9537

 Tatiana Paola Rincón Hija 311 239 4489

EDUCACIÓN

Título: Primaria **Título:** Conductor (C1)

Año: 1980 **Año:** 2022

Ciudad: Carmen de Carupa Ciudad: Villa de San Diego de

Ubaté

HOBBY

Compositor

- Cantante
- Musico

DEPORTES

Ciclismo

Habilidades blandas

- Honestidad
- Lealtad
- Respeto
- Adaptabilidad
- Colaboración
- Creatividad

- Trabajo en equipo
- Puntualidad
- Responsabilidad
- Dedicación
- Voluntad
- Valor

FIRMA

lui Dento Zune

Experiencia

Oficios de campo, Vigilancia y construcción (1984 - 1999)

Ejercí diferentes actividades relacionadas al campo em Carmen de Carupa y vigilancia y construcción en Bogotá D.C.

• Administración de fincas (2000-2003)

Ejercí diferentes actividades relacionadas al campo y administración de la finca para los señores Jesús Rojas y Maximino García

Minería (2004-2018)

Tuve la oportunidad de trabajar como minero para las empresas Mineros de Tausa, mineros de Ráquira y Carbonera san Francisco S.A.S em donde hice varias actividades y tengo amplia experiencia em diferentes campos como frentero, cortero, tamborero, etc.

Administración de parqueadero (2023)

Durante un lapso de tempo de casi un año trabajé como administrador de un parqueadero em donde yo fui quien se encargó de las cuentas, arreglos y gestión del mismo.

Administración de finca platanillo (2023-Actual)

Actualmente me encuentro administrando la finca el platanillo en donde dentro de mis actividades están las usuales dentro de este ámbito; Cuidado de animales, riegos, arado, mantenimiento, etc.